# 请教陈版：关于股份支付的授予日如何确定问题

提问人：janethuchun 时间：2014-03-05 17:40:01
某公司向管理层增资，其增资单价明显低于近期PE的入股价值。公司目前的增资股改情况介绍如下： 1. 2013年 10 月公司做的股东会决议，决定面向管理层增资； 2. 实际钱款到帐在 2013 年 11 月、 12 月； 3. 由于部分打款人员打钱时没有注明投资款，导致退回重新打，最后一笔款项是 2014 年 2 月份打进来的； 4. 最后的验资报告日期是 2014 年 2 月，最后一笔款项进来的日期；
请问：股份支付的授予日是哪一年？是属于 2013 年还是 2014 年？
另外，可否分开确认？以打款的日期为准？部分做在 2013 年，部分做在 2014 年？

回答人：chenyiwei
根据准则规定，“授予日”的定义是： 授予日是指股份支付协议获得批准的日期。其中“获得批准”，是指企业与职工或其他方就股份支付的协议条款和条件已达成一致，该协议获得股东大会或类似机构的批准。这里的“达成一致”是指，双方在对该计划或协议内容充分形成一致理解的基础上，均接受其条款和条件。如果按照相关法规的规定，在提交股东大会或类似机构之前存在必要程序或要求，则应履行该程序或满足该要求。
因此，本案例中的股份支付费用应当自 2013 年 10 月通过股东会决议之日起视作等待期的开始，开始确认与股份支付相关的费用，尽管此时尚未缴款。其理由是：股份支付所确认的费用代表企业接受激励对象提供的服务。在股东会决议通过日，虽然尚未实际缴款，但企业已经开始接受激励对象作为对价提供的服务，因此应当确认相应的费用。